【裁判字號】    97,裁,822
【裁判日期】    970124
【裁判案由】    營利事業所得稅
【裁判全文】
最  高  行  政  法  院  裁  定
                                     97年度裁字第00822號
上  訴  人  佑昇水泥製品股份有限公司
代  表  人  甲○○
被 上訴 人  財政部臺灣省南區國稅局
代  表  人  邱政茂
上列當事人間營利事業所得稅事件，上訴人對於中華民國96年5
月24日高雄高等行政法院95年度訴字第00797號判決，提起上訴
，本院裁定如下：
    主  文
上訴駁回。
上訴審訴訟費用由上訴人負擔。
    理  由
一、按對於高等行政法院判決之上訴，非以其違背法令為理由，
    不得為之，行政訴訟法第242條定有明文。依同法第243條第
    1項規定，判決不適用法規或適用不當者，為違背法令；而
    判決有同條第2項所列各款情形之一者，為當然違背法令。
    是當事人對於高等行政法院判決上訴，如依行政訴訟法第24
    3條第1項規定，以高等行政法院判決有不適用法規或適用不
    當為理由時，其上訴狀或理由書應有具體之指摘，並揭示該
    法規之條項或其內容；若係成文法以外之法則，應揭示該法
    則之旨趣；倘為司法院解釋或本院之判例，則應揭示該判解
    之字號或其內容。如以行政訴訟法第243條第2項所列各款情
    形為理由時，其上訴狀或理由書，應揭示合於該條項各款之
    事實。上訴狀或理由書如未依此項方法表明者，即難認為已
    對高等行政法院判決之違背法令有具體之指摘，其上訴自難
    認為合法。
二、本件上訴人對於高等行政法院判決上訴，略以：被上訴人所
    認定之各項原料配比，經上訴人送請國立嘉義大學進行測試
    並出具測試報告結果，認如以被上訴人所認定之原料配比製
    作預拌混凝土，抗壓強度將嚴重不足，原判決對此未予查明
    ，顯已違背誠信原則與經驗法則。另被上訴人未適用自行訂
    有「審查預拌混凝土業核算原料耗用注意事項」，原判決亦
    未予以糾正，亦屬違法云云。經核上訴人之上開理由，無非
    重述其在原審行政訴訟起訴狀之理由，或係以其一己對法律
    規定之誤解，任意指摘原審駁斥其主張之理由為不當，而未
    具體表明原判決所適用之法規確有如何違背法令之處，或有
    如何違背司法院解釋及本院判例，及有如何合於行政訴訟法
    第243條第2項所列各款之情形，難認為已對原判決之違背法
    令有具體之指摘。依首揭說明，其上訴自不合法，應予駁回
    。
三、據上論結，本件上訴為不合法，依行政訴訟法第249條第1項
    前段、第104條、民事訴訟法第95條、第78條，裁定如主文
    。
中    華    民    國    97    年    1     月    24    日
                    最高行政法院第二庭
                        審判長法官  高  啟  燦
                              法官  黃  本  仁
                              法官  黃  合  文
                              法官  廖  宏  明
                              法官  楊  惠  欽
以  上  正  本  證  明  與  原  本  無  異
中    華    民    國    97    年    1     月    24    日
                              書記官  彭  秀  玲


司法院資訊處製作；財團法人民間司法改革基金會備份。
